【裁判字號】    95,易,1645
【裁判日期】    951024
【裁判案由】    傷害
【裁判全文】
臺灣臺北地方法院宣示判決筆錄          95年度易字第1645號
公  訴  人  臺灣臺北地方法院檢察署檢察官
被      告  乙○○
                      室
上列被告因95年度易字第1645號傷害案件（起訴案號：臺灣臺北
地方法院檢察署95年度偵字11474號），於中華民國95年10月24
日下午4時，在本院第17法庭宣示判決，出席職員如下：
    法  官  沈君玲
    書記官  袁以明
    通  譯  顏淑雯
法官起立朗讀判決主文、犯罪事實要旨、處罰條文，及告以上訴
限制、期間並提出上訴狀之法院，且諭知記載其內容：
一、主  文：
乙○○傷害人之身體，處拘役貳拾日，如易科罰金，以銀元參佰
元即新台幣玖佰元折算壹日。
二、犯罪事實要旨：
    乙○○與甲○○（嗣到案後再行審理）2人係位於臺北市○
    ○區○○街17號之「大和日本料理店」之同事，於民國95年
    5 月1日中午12時30分許，在該工作場所內，因細故產生爭
    執，詎2人分別基於傷害之犯意，均徒手相互毆打對方，甲
    ○○因之受有臉開放性傷口1.2×0.3×0.3公分合併頓挫傷
    、左上肢挫傷3×0.5公分、右上肢挫傷4×0.5公分之傷害；
    乙○○因之受有軀幹之表淺損傷，磨損或擦傷、右側前臂及
    腕之表淺損傷，磨損或擦傷、胸壁挫傷、左第五手指挫傷、
    軀幹損傷之傷害。
三、處罰條文：
    刑法第2條第1項前段、修正前刑法第277條第1項、第41條
    第1項前段，罰金罰鍰提高標準條例第1條前段、修正前罰金
    罰鍰提高標準條例第2條，現行法規所定貨幣單位折算新臺
    幣條例第2條。
四、協商判決除有刑事訴訟法第454條之4第1項第1款於本院訊問
    程序終結前，被告撤銷協商合意或檢察官撤回協商聲請者：
    第2款被告協商之意思非出於自由意志者；第4款被告所犯之
    罪非第455條之2第1項所定得以協商判決者；第6款被告有其
    他較重之裁判上一罪之犯罪事實者；第七款法院認應諭知免
    刑或免訴、不受理者情形之一，及違反同條第2項「法院應
    於協商合意範圍內為判決；法院為協商判決所科之刑，以宣
    告緩刑或2年以下有期徒刑、拘役或罰金為限」之規定者外
    ，不得上訴。
五、如有前項除外情形，而不服本件判決，得自收受判決送達之
    日起10日內，向本院提出上訴書狀，上訴於第二審法院。
中    華    民    國    95    年    10    月    24    日
                  刑事第二庭    書記官  袁以明
                                法  官  沈君玲
以上正本證明與原本無異。
                                書記官  袁以明
中    華    民    國    95    年    10    月    24    日
中華民國刑法第277條
（普通傷害罪）
傷害人之身體或健康者，處 3 年以下有期徒刑、拘役或 1 千元
以下罰金。
犯前項之罪因而致人於死者，處無期徒刑或 7 年以上有期徒刑；
致重傷者，處3年以上10年以下有期徒刑。


司法院資訊處製作；財團法人民間司法改革基金會備份。
